【裁判字號】    92,訴,262
【裁判日期】    920617
【裁判案由】    違反毒品危害防制條例
【裁判全文】
臺灣屏東地方法院刑事判決                          九十二年度訴字第二六二號
    公  訴  人  臺灣屏東地方法院檢察署檢察官
    被      告  甲○○
右列被告因毒品危害防制條例案件，經檢察官提起公訴（九十二年度毒偵字第四八三
號）及移送併案（九十二年度毒偵字第六二四號），本院判決如左：
    主  文
甲○○連續施用第一級毒品，累犯，處有期徒刑拾月。
    事  實
一、甲○○因施用毒品案件，經本院民國八十七年度毒聲字第三三一號裁定送勒戒處
    所觀察、勒戒，認無繼續施用傾向，經臺灣屏東地方法院檢察署檢察官於八十七
    年十一月十日以八十七年度偵字第四九四七號不起訴處分確定。其後復再因施用
    毒品案件，經本院八十九年度毒聲字第七五號裁定觀察勒戒後，認有繼續施用毒
    品之傾向，以八十九年度毒聲字第四二五號裁定強制戒治，再以八十九年毒聲字
    第一六一五號裁定停止戒治交付保護管束，並經臺灣屏東地方法院檢察署檢察官
    於八十九年二月十七日以八十九年度毒偵緝字第一五七號起訴，經本院於八十九
    年五月二日以八十九年度易字第三五二號判決有期徒刑五月，又經上訴，於八十
    九年九月五日撤回上訴確定，於九十年二月二十三日易科罰金執行完畢。詎猶不
    知悔改，於五年內復基於施用第一級毒品之概括犯意，自九十一年十月中旬某日
    起至九十二年二月十三日止，約十餘日一次，在屏東縣萬丹鄉加興村加禮濫四五
    號，以注射方式施用第一級毒品海洛因多次。嗣於九十二年一月二十六日（起訴
    書誤載為二十九日）十七時三十分在屏東縣萬丹鄉○○村○○街與大發路之檳榔
    攤處為警查獲，而採集尿液送驗；又於九十二年二月十五日十六時五十分在屏東
    縣萬丹鄉○○村○○道路為警查獲，亦採集尿液送驗，始知上情。
二、案經屏東縣警察局屏東分局報告台灣屏東地方法院檢察署檢察官偵查起訴。
    理  由
一、右揭犯罪事實為被告甲○○於本院審理時坦承不諱。且被告於九十二年一月二十
    六日、九十二年二月十五日所採尿液，經檢驗均呈嗎啡陽性反應，此有屏東縣衛
    生局煙毒及麻醉藥品委託檢驗結果通知書二份在卷可稽（見警卷、偵查卷第八頁
    ），且被告於九十二年一月二十六日在屏東縣謷察局屏東分局新鐘派出所所攝照
    片，亦顥示其手臂有注射針孔之痕跡（見警卷）。是被告自白核與事實相符，堪
    予採信。本件事證明確，被告犯行洵堪認定，應依法論科。
二、按海洛因為第一級毒品，毒品危害防制條例第二條第二項第一款規定明確；又三
    犯毒品危害防制條例第十條之罪，即不適用同法第二十條第一、二項之規定。被
    告前因施用毒品案件，經本院八十七年度毒聲字第三三一號裁定送勒戒處所觀察
    、勒戒，認無繼續施用傾向，經臺灣屏東地方法院檢察署檢察官於八十七年十一
    月十日以八十七年度偵字第四九四七號不起訴處分確定。其後復再因施用毒品案
    件，經本院八十九年度毒聲字第七五號裁定觀察勒戒後，認有繼續施用毒品之傾
    向，以八十九年度毒聲字第四二五號裁定強制戒治，再以八十九年毒聲字第一六
    一五號裁定停止戒治交付保護管束期滿，且經臺灣屏東地方法院檢察署檢察官於
    八十九年二月十七日以八十九年度毒偵緝字第一五七號起訴，經本院於八十九年
    五月二日以八十九年度易字第三五二號判決有期徒刑五月，又經上訴，於八十九
    年九月五日撤回上訴確定，於九十年二月二十三日易科罰金執行完畢等情，有臺
    灣高等法院被告全國前案紀錄表、臺灣高等法院檢察署刑案紀錄簡覆表及法務部
    在監在押資料表等在卷足憑。依前揭說明，被告經觀察、勒戒後，已無繼續施用
    傾向而受不起訴處分，其後再行施用毒品，經令入戒治處所施以強制戒治，嗣經
    停止強制戒治付保護管束，於期滿後，另行基於概括犯意再施用第一級毒品，核
    屬毒品危害防制條例第二十三條第二項後段所規定「三犯以上」之情形。核被告
    所為，係犯毒品危害防制條例第十條第一項施用第一級毒品罪，其持有前開第一
    級毒品之低度行為施用毒品之高度行為所吸收，不另論罪；被告多次施用第一級
    毒品之犯行，時間緊接、方法相近、觸犯構成犯罪要件相同之罪名，顯係基於概
    括犯意，應依連續犯之規定論以一罪，並依法加重其刑。本件公訴人僅敘及被告
    自九十一年某月間起至九十二年一月二十六日（起訴書誤載為二十九日）回溯七
    十二小時內止，連續施用第一級毒品海洛因之犯罪事實，而未敘及至九十二年二
    月十三日止連續施用第一級毒品海洛因之移送併案部分，惟此部分與前開已起訴
    之犯罪事實，具連續犯之裁判上一罪關係，為起訴效力所及，本院自應併予審理
    。查被告前因毒品危害防制條例案件，經本院於八十九年五月二日以八十九年度
    易字第三五二號判決有期徒刑五月，又經上訴，於八十九年九月五日撤回上訴確
    定，於九十年二月二十三日易科罰金執行完畢等情，有卷附臺灣高等法院檢察署
    刑案紀錄簡覆表可據，五年內再犯本件有期徒刑以上之罪，為累犯，依法遞加重
    其刑。爰審酌被告施用海洛因殘害自身健康，業已坦承犯行，犯後態度尚稱良好
    ，其施用頻率、素行、犯罪動機、所生危害等一切情狀，量處如主文所示之刑。
三、至移送併案部份，被告於九十二年二月十五日查獲當日所採尿液，經檢驗除呈嗎
    啡陽性反應外，尚有甲基安非他命陽性反應，此有屏東縣衛生局煙毒及麻醉藥品
    類委託檢驗結果通知書一份附卷可稽（台灣屏東地方法院檢察署九十二年度毒偵
    字第六二四號偵查卷第八頁）。惟查，關於施用第一級、第二級毒品犯行間，係
    屬犯意各別、施用方式不同、罪名有異，應予分論併罰，是被告是否涉有毒品危
    害防制條例第十條第二項罪嫌部分，與本件起訴之施用第一級毒品海洛因而涉犯
    毒品危害防制條例第十條第一項部分，尚無裁判上一罪關係，非起訴效力所及，
    本院無從併予審究，應由檢察官另行偵查是否起訴。
據上論斷，應依刑事訴訟法第二百九十九條第一項前段，毒品危害防制條例第十條第
一項，刑法第十一條、第五十六條、第四十七條，判決如主文。
本案經檢察官呂乾坤到庭執行職務。
中      華      民      國      九十二      年      六      月    十七  日
                                      臺灣屏東地方法院刑事第三庭
                                          法  官   洪乙心
右正本證明與原本無異。
如不服本判決應於收受本判決後送達後十日內向本院提出上訴書狀，其未敘述上訴理
由者，並得於提起上訴後十日內向本院補提理由書狀（均須按他造當事人之人數附繕
本 ）「切勿逕送上級法院」
                                          書記官   陳月珍
中      華      民      國      九十二      年      六    月    十七    日
附錄法條：
毒品危害防制條例第十條
施用第一級毒品者，處六月以上五年以下有期徒刑。


司法院資訊處製作；財團法人民間司法改革基金會備份。
